臺灣屏東地方法院屏東簡易庭小額民事判決
111年度屏小字第502號
原      告  陳巳元  
被      告  徐晨堯  
訴訟代理人  黃硯脩  
被      告  董宇軒  

上列當事人間請求損害賠償(交通)事件，本院於民國111年11月3
日言詞辯論終結，判決如下：
    主      文
被告徐晨堯應給付原告新臺幣15,750元，及自民國111年7月16日
起至清償日止，按週年利率百分之5計算之利息。
被告董宇軒應給付原告新臺幣15,750元，及自民國111年7月19日
起至清償日止，按週年利率百分之5計算之利息。
原告其餘之訴駁回。
訴訟費用新臺幣1,000元由被告共同負擔新臺幣315元，餘由原告
負擔。
本判決第一、二項得假執行，但被告如分別以新臺幣15,750元為
原告預供擔保，各得免為假執行。
    事實及理由
一、本件被告董宇軒經合法通知，未於言詞辯論期日到場，核無
    民事訴訟法第386條各款所列情形，爰依原告聲請，由其一
    造辯論而為判決。
二、原告主張：原告於民國111年1月22日上午5時21分前某時許
    ，將車牌號碼00-0000號自用小客車（下稱系爭汽車）停放
    於屏東縣九如鄉九如路3 段北向路邊。被告徐晨堯於111年1
    月22日上午5 時21分許，駕駛車牌號碼0000-00 號自用小貨
    車（下稱甲車），自屏東縣○○鄉○○路0000號前起駛至九如路
    3 段南向內側車道，欲向左迴轉至北向車道，應注意先看清
    無來往車輛始迴轉通過，適被告董宇軒則駕駛車牌號碼000-
    0000號自用小客車（下稱乙車）沿九如路3 段北向內側車道
    行駛，應注意車前狀況並隨時採取必要之安全措施，未料被
    告2 人均未注意上開事項，致甲車於迴轉時與乙車左側車身
    發生碰撞，乙車受撞擊後則再向前撞擊系爭汽車車尾，系爭
    汽車因而受損報廢，依系爭汽車事故時殘值新臺幣（下同）
    30,000元計算，原告受有車輛報廢之損失30,000元，並因系
    爭事故支出車輛拖吊費1,500元、交通費49,500元、訴訟費
    用1,000元，且因系爭事故提起本件訴訟，耗費相當時間、
    成本而受有精神上損害，併請求精神慰撫金18,000元，與上
    開各項加總為100,000元，應由被告2人共同負擔。為此，爰
    依侵權行為之法律關係提起本件訴訟等語，並聲明：㈠被告
    徐晨堯應給付原告70,000元。㈡被告董宇軒應給付原告30,00
    0元。
三、被告部分：
　㈠被告徐晨堯則以：伊對於系爭事故之經過及原告請求車輛報
    廢損失30,000元、拖吊費1,500元部分不爭執，惟不同意給
    付原告請求之交通費及精神慰撫金等語，資為抗辯，並聲明
    ：原告之訴駁回。
　㈡被告董宇軒未於言詞辯論期日到場，亦未提出書狀作何答辯
    或陳述。
四、得心證之理由：
　㈠按因故意或過失，不法侵害他人之權利者，負損害賠償責任
    。汽車、機車或其他非依軌道行駛之動力車輛，在使用中加
    損害於他人者，駕駛人應賠償因此所生之損害。但於防止損
    害之發生，已盡相當之注意者，不在此限。民法第184條第1
    項前段、第191條之2分別定有明文。查原告主張被告徐晨堯
    於上開時、地駕駛甲車，於迴車前未注意先看清無來往車輛
    始迴轉通過，被告董宇軒駕駛乙車亦未注意車前狀況並隨時
    採取必要之安全措施，致甲、乙車發生碰撞後，乙車因而碰
    撞系爭汽車車尾等節，有屏東縣○○○○○里○○○000○0○00○里○○○
    ○00000000000號函附本件交通事故相關資料存卷足參（見本
    院卷第31至61頁），且為被告徐晨堯所不爭執（見本院卷第
    122頁），而被告董宇軒已於相當時期受合法之通知，而於
    言詞辯論期日不到場，亦未提出準備書狀爭執，依民事訴訟
    法第280條第3項前段準用同條第1項前段規定，應視同自認
    ，則原告主張之事實，自堪信為真實，足認被告之過失行為
    與系爭車輛受損之結果間，具相當因果關係，原告主張被告
    應負侵權行為之損害賠償責任，自屬有據。
　㈡系爭汽車因被告之過失行為受有損害，二者間具有相當因果
    關係，如前所述，被告自應負賠償責任，原告請求被告賠償
    因此所受之損害，核屬有據，茲就其請求之項目及金額，是
    否准許，分別說明如後：
　⒈系爭汽車報廢損失30,000元部分：
　　原告主張系爭汽車當時價值約30,000元，因車輛受損嚴重、
    無修繕必要而直接報廢，受有車輛報廢之損失30,000元等語
    。按當事人已證明受有損害而不能證明其數額或證明顯有重
    大困難者，法院應審酌一切情況，依所得心證定其數額；損
    害賠償之訴，原告已證明受有損害，有客觀上不能證明其數
    額或證明顯有重大困難之情事時，如仍強令原告舉證證明損
    害數額，非惟過苛，亦不符訴訟經濟之原則，爰增訂第2項
    ，規定此種情形，法院應審酌一切情況，依所得心證定其數
    額，以求公平，此亦有民事訴訟法第222條第2項明文暨其立
    法理由可參。本院審酌系爭車輛為1999年3月出廠，廠牌型
    式為中華 Lancer、排氣量1597CC，及同款車輛之二手車市
    場價格查詢結果，認原告車輛於發生本件事故前之市價以3
    萬元為適當，且為被告徐晨堯亦同意給付系爭汽車報廢損失
    30,000元（見本院卷第123頁），則原告此部分之請求，應
    屬有據。
　⒉交通費49,500元部分：
　　原告請求系爭車輛維修期間往返公司、處理車輛拖吊及報廢
    事宜之交通費用，惟未據提出實際支出交通費用之憑據，亦
    未舉證以白牌車往返公司等地之必要性，則原告請求此部分
    交通費用，容屬無據，不能准許。
　⒊車輛拖吊費1,500元部分：
　　原告主張系爭車輛自發生事故後，因車輛毀損嚴重，需自事
    故地點拖吊至合適之地點放置，因而支出拖吊費用1,500元
    等情，提出金聖輪汽車拖吊有限公司簽認單為證（見本院卷
    第16-1頁）。本院參酌系爭車輛因本件事故而受損嚴重，尾
    門無法閉合，且保險桿、排氣管及後保險桿均脫落，顯已無
    法正常駕駛，確有以拖吊車拖吊至合適地點放置之需求，而
    該費用確係因本件事故而生之必要支出，其所請求之金額與
    一般行情相符，堪認原告請求拖吊費用為合理，應予准許。
　⒋訴訟費用1,000元部分：
　　按訴訟費用之負擔係由法院依訴訟勝敗情形命當事人負擔，
    與被告之侵權行為間並無相當因果關係，亦非損害賠償之一
    部，則原告請求訴訟費用1,000元，咸屬無據，不能准許。
　⒌精神慰撫金18,000元部分：
　　按非財產上損害之賠償，須以人格權或人格法益受侵害，致
    精神上受有痛苦為必要，此觀民法第18條、第195條第1項規
    定自明。原告主張受侵害之權益為財產權益，自不得請求賠
    償非財產上損害，是原告請求精神慰撫金，殊屬無據，不應
    准許。
　⒍綜上所述，原告得請求被告賠償之金額為31,500元（車輛報
    廢損失30,000元＋車輛拖吊費1,500元）。又按數人共同不法
    侵害他人之權利者，連帶負損害賠償責任，民法第185條第1
    項前段規定甚明。被告前開駕駛行為與原告所受損害間，均
    具有相當因果關係，揆諸前揭說明，被告2人應連帶負損害
    賠償責任，惟原告當庭表明係請求被告2人共同給付，並由
    被告徐晨堯、董宇軒分別負擔70,000元、30,000元（見本院
    卷第124頁），係屬原告基於處分權主義所為決定，然數人
    負同一債務，而其給付可分者，除法律另有規定或契約另有
    訂定外，應各平均分擔或分受之，民法第271條定有明文，
    本件原告請求給付損害賠償為可分之給付，然原告未敘明請
    求被告徐晨堯、董宇軒分別按70％、30％給付之原因為何，揆
    諸前開規定，應由被告2人平均負擔，則被告徐晨堯、董宇
    軒應分別給付原告15,750元、15,750元（計算式：被告徐晨
    堯31,500×50％＝15,750元），逾此部分請求，則屬無據，應
    予駁回。
　㈢末按遲延之債務，以支付金錢為標的者，債權人得請求依法
    定利率計算之遲延利息；應付利息之債務，其利率未經約定
    ，亦無法律可據者，週年利率為百分之5；給付無確定期限
    者，債務人於債權人得請求時，經其催告而未為給付，自受
    催告時起，負遲延責任。其經債權人起訴而送達訴狀，或依
    督促程序送達支付命令，或為其他相類之行為者，與催告有
    同一之效力，民法第233條第1項前段、第203條、第229條第
    2項分別定有明文。本件原告請求被告賠償損害，係以支付
    金錢為標的，是原告請求被告給付自起訴狀繕本送達（於11
    1年7月15日送達被告徐晨堯、於111年7月18日送達被告徐晨
    堯，見本院卷第73、75頁送達證書）翌日，即被告徐晨堯自
    111年7月16日起、被告董宇軒自111年7月19日起，均至清償
    日止，按週年利率5％計算之利息，為有理由，應予准許。
五、綜上所述，原告依侵權行為之法律關係，請求被告徐晨堯、
    董宇軒各給付15,750元，及即被告徐晨堯自111年7月16日起
    、被告董宇軒自111年7月19日起，均至清償日止，按週年利
    率5％計算之利息，為有理由，應予准許；其逾此部分之請求
    則無理由，應予駁回。
六、本件原告勝訴部分係就民事訴訟法第436條之8第1項適用小
    額程序所為被告敗訴之判決，依同法第436條之20規定，應
    依職權宣告假執行，並依同法第436條之23、第436條第2項
    、第392條第2項規定，依職權宣告被告於預供擔保後，得免
    為假執行。另依同法第79條及第436條之19第1項規定，確定
    本件訴訟費用額為1,000元（即第一審裁判費1,000元），並
    酌定訴訟費用之負擔如主文第3項所示。
七、本件事證已臻明確，原告與被告徐晨堯其餘陳述及攻擊防禦
    方法核與判決結果不生影響，爰不逐一論述，附此敘明。
八、訴訟費用負擔之依據︰民事訴訟法第79條、第85條第2項。
中　　華　　民　　國　　111 　年　　11　　月　　24　　日
                  屏東簡易庭  法  官  彭聖芳
以上為正本，係照原本作成。
如不服本判決，應於判決送達後20日內，以判決違背法令為理由
，向本院提出上訴狀並表明上訴理由（上訴理由應表明：一、原
判決所違背之法令及具體內容；二、依訴訟資料可認為原判決有
違背法令之具體事實），如未表明上訴理由者，應於上訴後20日
內向本院提出上訴理由書。如委任律師提起上訴者，應一併繳納
上訴審判裁判費。　　
中　　華　　民　　國　　111 　年　　11　　月　　24　　日
                              書記官　謝鎮光